臺灣桃園地方法院刑事判決　　　　　　　 94年度易字第709號
公　訴　人　臺灣桃園地方法院檢察署檢察官
被　 　 告　甲○○
　　　　　（原名呂淑貞）
選任辯護人　林亦書律師
上列被告因違反毒品危害防制條例案件，經檢察官提起公訴（九
十四年度毒偵字第一五五五號及九十四年度毒偵字第一七○四號
）及移送併案審理（九十四年度毒偵字第四○九二號），被告於
本院準備程序時就被訴事實為有罪之陳述，經本院告知簡式審判
程序之旨，並聽取當事人之意見後，本院合議庭裁定由受命法官
獨任進行簡式審判程序，判決如下：
    主  文
甲○○連續施用第二級毒品，處有期徒刑伍月，如易科罰金以
佰元折算壹日。扣案第二級毒品甲基安非他命捌包（驗餘合計毛
重拾肆點壹貳捌公克）沒收銷燬之。
    事  實
一、甲○○前於民國八十八年間因施用毒品案件，經本院於八十
    八年七月八日以八十八年度毒聲字第三八六○號裁定令入勒
    戒處所，施以觀察、勒戒，因認其有繼續施用毒品傾向，復
    經本院於八十八年八月十日以八十八年度毒聲字第四五二三
    號裁定令入戒治處所，施以強制戒治，嗣因其戒治成效經評
    定為合格，本院於八十九年一月七日乃以八十九年度毒聲字
    第一六○號裁定停止戒治，所餘戒治期間交付保護管束，保
    護管束期間甫於八十九年九月二十五日屆滿未經撤銷，視為
    執行完畢。詎其仍不知悔改，竟基於施用第二級毒品甲基安
    非他命之概括犯意，於前開強制戒治執行完畢後之五年內即
    自九十四年二月間某日某時起至九十四年七月十四日某時止
    ，在其位於桃園縣龜山鄉○○○路二八七巷四六號住處內，
    連續施用第二級毒品甲基安非他命多次，嗣分別於：(一)九十
    四年二月二十三日二十一時二十分許，為警在桃園縣龜山鄉
    ○○街十號前查獲；(二)九十四年三月四日八時三十分許，為
    警持本院所核發之九十四年度聲搜字第二○二號搜索票，搜
    索其位於桃園縣龜山鄉○○○路二八七巷四六號住處時，當
    場扣得第二級毒品甲基安非他命二包（驗餘毛重共二點八七
    五公克）；(三)九十四年七月十五日（移送併辦書誤載為四月
    十五日）二十一時三十分許，為警於桃園縣桃園市○○路一
    七四巷九號前（移送併辦書誤載為三五號一七四巷九號）查
    獲，並扣得第二級毒品甲基安非他命六包（驗餘毛重共十一
    點二五三公克），始查悉上情。
二、案經臺北縣政府警察局新莊分局及臺北市政府警察局萬華分
    局報請臺灣桃園地方法院檢察署檢察官偵查起訴，以及桃園
    縣政府警察局桃園分局報告臺灣桃園地方法院檢察署檢察官
    移送併案審理。
    理  由
一、訊之被告甲○○對有於上揭時、地，連續施用第二級毒品甲
    基安非他命多次之犯罪事實，於本院審理時坦承不諱，而被
    告於上開時間、地點分別為警查獲後所採集之尿液經送驗結
    果確均呈安非他命陽性反應，亦有臺灣尖端先進生技醫藥股
    份有限公司所出具之濫用藥物檢驗報告二紙及臺灣檢驗科技
    股份有限公司所出具之濫用藥物尿液檢驗報告一紙在卷足憑
    ，且警方於上揭時、地分別自被告住處及身上所起出內含不
    明白色結晶體之夾鏈袋共八包，經送鑑結果，該不明白色結
    晶物確為第二級毒品甲基安非他命無訛，亦有行政院衛生署
    管制藥品管理局九十四年九月二十七日管檢字第○九四○○
    ○九二七四號及九十四年十月三十一日管檢字第○九四○○
    一○四八二號檢驗成績書各一紙附卷可稽。再施用毒品者，
    多已成癮，於未徹底戒斷毒癮前，必會反覆施用，此為社會
    大眾所周知，參酌被告前已有施用毒品前科，雖曾經強制戒
    治，惟竟再次施用毒品，顯見其已成癮而未戒斷，是被告於
    本院審理時供承：自九十四年二月間某日某時起至九十四年
    七月十四日某時止許連續多次施用第二級毒品甲基安非他命
    等情，與常情相符，堪信屬實。綜上，足認被告自白與事實
    相符，可採為本案論罪科刑之基礎。而被告前曾因施用毒品
    案件，經本院於八十八年七月八日以八十八年度毒聲字第三
    八六○號裁定令入勒戒處所，施以觀察、勒戒，因認其有繼
    續施用傾向，復經本院於八十八年八月十日以八十八年度毒
    聲字第四五二三號裁定令入戒治處所，施以強制戒治，嗣因
    其戒治成效經評定為合格，本院乃於八十九年一月七日以八
    十九年度毒聲字第一六○號裁定停止戒治，所餘戒治期間交
    付保護管束，保護管束期間甫於八十九年九月二十五日屆滿
    乙節，有臺灣高等法院被告前案紀錄表一份在卷足憑，從而
    被告於前揭強制戒治執行完畢後五年內再犯本案，檢察官予
    以起訴，於法要無不合。綜上所述，本件事證明確，被告犯
    行洵堪認定，應依法論科。
二、按甲基安非他命屬毒品危害防制條例第二條第二項第二款所
    定之第二級毒品。是核被告所為，係犯毒品危害防制條例第
    十條第二項之施用第二級毒品罪。其施用第第二級毒品前後
    持有第二級毒品之犯行，應為施用第二級毒品所吸收，不另
    論罪。又其先後分別多次施用第二級毒品之犯行，時間緊接
    ，且方法相同，觸犯構成要件相同之罪，為連續犯，應依刑
    法第五十六條之規定，以一罪論，並加重其刑。另臺灣桃園
    地方法院檢察署於九十四年九月二十二日以乙○惟儉九四毒
    偵四○九二字第一九四二六號函移送併案審理被告違反毒品
    危害防制條例部分，既與起訴事實有連續犯之裁判上一罪關
    係，已如前述，本院自應併予審究，附此敘明。爰審酌被告
    坦承犯行，並表示悔改之意，犯後態度良好，犯罪之動機及
    目的在於追求刺激，曾施用毒品並經強制戒治，仍未能革除
    惡習，復連續施用毒品，足見其戒毒意志不堅，與所生危害
    等一切情狀，量處如主文所示之刑，並諭知易科罰金之折算
    標準。
三、沒收部分：
    扣案之第二級毒品甲基安非他命六包（合計毛重十四點一二
    八公克），係當場查獲之毒品，併同無從析離之夾鍊袋，爰
    依毒品危害防制條例第十八條第一項前段宣告沒收銷燬之，
    至鑑驗耗損之安非他命，顯已滅失，自不得再予宣告沒收銷
    燬之。另警方於九十四年三月四日八時三十分許，搜索被告
    位於桃園縣龜山鄉○○○路二八七巷四六號住處時，所起出
    之分裝夾鍊袋六個及吸食器一組，被告於本院審理時供稱該
    分裝夾鍊袋六個及吸食器一組，均係其女兒「林靜宜」所有
    ，非其所有，本院復查無事證足以證明該扣案之分裝夾鍊袋
    六個及吸食器一組係被告所有，且該扣案之分裝夾鍊袋六個
    及吸食器又非違禁物，本院自無從宣告沒收之，附此敘明。
據上論斷，應依刑事訴訟法第二百七十三條之一第一項、第二百
九十九條第一項前段，毒品危害防制條例第十條第二項、第十八
條第一項前段，刑法第十一條、第五十六條、第四十一條第一項
前段，罰金罰鍰提高標準條例第二條，判決如主文。
本案經檢察官廖先志到庭執行職務。
中　 華　 民　　國　 九十四   年　 十二　 月　 二十   日
                  臺灣桃園地方法院刑事第十庭
                              法　官　柯姿佐
以上正本證明與原本無異。
如不服本判決，應於判決送達後10日內向本院提出上訴狀（應附
繕本），上訴於臺灣高等法院。
　　　　　　　　　　　　　　　書記官　張淑芬
中　 華　 民　　國　 九十四   年　 十二　 月　 二十   日
附錄論罪科刑法條
毒品危害防制條例第10條第2項
施用第二級毒品者，處 3 年以下有期徒刑。
